臺灣士林地方法院刑事判決　　　　　　　 94年度訴字第685號
公　訴　人　臺灣士林地方法院檢察署檢察官
被　　　告　甲○○
上列被告因毒品危害防制條例案件，經檢察官提起公訴（94年度
毒偵字第1310號），被告為有罪之陳述，本院合議庭裁定改行簡
式審判程序，並判決如下：
    主  文
甲○○連續施用第一級毒品，累犯，處有期徒刑捌月，扣案之海
洛因壹包（驗餘淨重零點伍貳公克）沒收銷燬；又連續施用第二
級毒品，累犯，處有期徒刑陸月，扣案之安非他命伍包（驗餘總
淨重參點伍壹公克）沒收銷燬，吸食器壹支沒收；應執行有期徒
刑壹年，扣案之海洛因壹包（驗餘淨重零點伍貳公克）及安非他
命伍包（驗餘總淨重參點伍壹公克）均沒收銷燬，吸食器壹支沒
收。
    事  實
一、甲○○前因施用毒品案件，先後二次送觀察、勒戒，均認無
    繼續施用毒品之傾向，分別由臺灣士林地方法院檢察署檢察
    官以87年度偵字第5664號、臺灣基隆地方法院檢察署檢察官
    以87年度偵字第4267號不起訴處分確定。再因施用第一級及
    第二級毒品案件，經本院89年度毒聲字第641 號裁定令入戒
    治處所施以強制戒治，並經本院以89年度訴字第204 號分別
    判處有期徒刑七月、四月，應執行有期徒刑十月確定，嗣戒
    治成效評定為合格，經本院以89年度毒聲字第1513號裁定停
    止戒治，所餘戒治期間付保護管束，惟其於保護管束期間，
    又再施用第一級及第二級毒品，先經本院以89年度毒聲字第
    1873號裁定撤銷停止戒治，令入戒治處所施以強制戒治，於
    90年11月28日戒治期滿，再分別經本院以91年度訴字第418
    號、90年度簡字第1761號判決處有期徒刑七月、五月確定，
    並定應執行有期徒刑十一月，於92年10月18日因徒刑執行完
    畢出監。詎甲○○猶不悔改，於90年11月29日戒治完畢釋放
    出所後五年內，復基於施用第一級毒品海洛因之概括犯意，
    自92年12月30日17時起至94年1 月19日18時許止，在其位於
    臺北市○○區○○街8 巷3 弄3 號住處，以將海洛因放入香
    煙內點火吸食方式，約四、五天一次，連續施用第一級毒品
    海洛因多次；甲○○另又基於施用第二級毒品安非他命之概
    括犯意，自92年12月25日17時許至94年1 月17日17時許，亦
    在其位於臺北市○○區○○街住家內，以將安非他命放入玻
    璃球內點火吸食方式，連續施用第二級毒品安非他命多次，
    嗣於94年1 月19日23時30分許，為警持搜索票在上址查獲，
    並扣得第一級毒品海洛因一包（驗餘淨重0.52公克）、第二
    級毒品安非他命五包（驗餘總淨重3.51公克）及吸食器一支
    。
二、案經臺北市政府警察局大安分局報請臺灣士林地方法院檢察
    署檢察官偵查起訴。
    理  由
一、前述犯罪事實，業據被告甲○○於警詢時、偵查中及本院審
    理時供認不諱（見94年10月26日本院準備程序筆錄及審判筆
    錄），且被告為警查獲時，經採集其尿液送檢驗結果，呈嗎
    啡及安非他命陽性反應，有臺灣尖端先進生技醫藥股份有限
    公司94年1 月31日濫用藥物檢驗報告一紙在卷可稽（見94年
    度核退字第212 號偵查卷第17頁），復有查獲之海洛因一包
    、安非他命五包、吸食器一支扣案可資佐證，而扣案之白粉
    一包（驗餘淨重0.52公克）、白色透明晶體五包（總毛重4.
    56公克，總淨重3.56公克，各取0.01公克化驗，驗餘總淨重
    3.51公克），經送鑑驗結果，確含第一級毒品海洛因成分、
    甲基安非他命成分，分別有法務部調查局94年4月29日調科
    壹字第040003813 號鑑定通知書、臺北市政府警察局94年5
    月30日北市鑑毒字第087 號鑑驗通知書各1 紙在卷可憑（見
    94年度核退字第212 號偵查卷第14頁、第21頁），足徵被告
    自白與事實相符。事證明確，被告犯行堪以認定。
二、按犯毒品危害防制條例第十條之施用毒品罪者，檢察官應聲
    請法院裁定令被告入勒戒處所觀察、勒戒。觀察、勒戒後，
    檢察官依據勒戒處所之陳報，認受觀察、勒戒人無繼續施用
    毒品傾向者，應即釋放，並為不起訴處分；認受觀察、勒戒
    人有繼續施用毒品傾向者，檢察官應聲請法院裁定令入戒治
    處所施以強制戒治。經觀察、勒戒或強制戒治執行完畢釋放
    後，五年內再犯毒品危害防制條例第十條之罪者，檢察官或
    少年法院應依法追訴或裁定交付審理，毒品危害防制條例第
    20條第1 項、第2 項、第23條第2 項分別定有明文。查被告
    前因施用毒品案件，先後二次送觀察、勒戒、一次強制戒治
    後，均認無繼續施用毒品之傾向，分別經臺灣士林地方法院
    檢察署檢察官、臺灣基隆地方法院檢察署檢察官為不起訴處
    分確定，並於90年11月29日因強制戒治執行完畢釋放出所，
    有臺灣士林地方法院檢察署檢察官以87年度偵字第5664號、
    臺灣基隆地方法院檢察署檢察官87年度偵字第4267號不起訴
    處分書（見94年度毒偵字第1310號偵查卷第87、88頁）、全
    國施用毒品案件紀錄表及臺灣高等法院被告前案紀錄表各一
    份在卷可憑，被告於強制戒治執行完畢釋放後，五年內再犯
    毒品危害防制條例第10條之罪，經檢察官提起公訴，本院應
    予審理。再按海洛因係毒品危害防制條例第2 條第2 項第1
    款所稱之第一級毒品，安非他命為同條項第2 款所稱之第二
    級毒品。核被告分別施用海洛因、安非他命之行為，係犯毒
    品危害防制條例第10條第1 項之施用第一級毒品罪及同條第
    2 項之施用第二級毒品罪，被告持有海洛因、安非他命進而
    施用，其持有海洛因、安非他命之低度行為應各為施用海洛
    因、安非他命之高度行為所吸收，均不另論罪。被告先後多
    次施用海洛因、安非他命之犯行，時間緊接，所犯為構成要
    件相同之罪名，顯係基於概括犯意為之，為連續犯，應依刑
    法第56條之規定論以一罪，並加重其刑。被告所犯上開二罪
    ，犯意各別，行為分殊，罪名不同，應予分論併罰。又被告
    前因施用毒品案件，經本院以90年度簡字第1761號、91年度
    訴字第418 號判決分別判處有期徒刑五月、有期徒刑七月確
    定，並定應執行刑為有期徒刑十一月，於92年10月18日執行
    完畢出監，有臺灣高等法院被告前案紀錄表在卷可憑，其於
    有期徒刑執行完畢五年內，再犯有期徒刑以上之本罪，為累
    犯，應依刑法第47條之規定遞加重其刑。爰審酌被告有妨害
    風化、恐嚇及違反槍砲彈藥刀械管制條例案件等前科，素行
    不佳，犯罪戕害自己身體健康及犯罪後供認犯行之態度等一
    切情狀，量處如主文所示之刑，並定其應執行之刑。
三、扣案之海洛因一包（驗餘淨重0.52公克）及安非他命五包（
    驗餘總淨重3.51公克），均係查獲之第一級毒品及第二級毒
    品，業據被告供明在卷，不問屬於被告與否，應依毒品危害
    防制條例第18條第1 項前段之規定宣告沒收銷燬。扣案之吸
    食器一支，係被告所有供施用安非他命所用之物，業據其供
    明在卷，因非屬專供施用安非他命之器具，應依刑法第38條
    第1項第2款之規定宣告沒收。
據上論斷，應依刑事訴訟法第273 條之1 第1 項、第299 條第1
項前段，毒品危害防制條例第10條第1 項、第2 項、第18條第1
項前段，刑法第11條、第56條、第47條、第38條第1 項第2 款、
第51條第5款，判決如主文。
本案經檢察官呂永魁到庭執行職務。
中　　華　　民　　國　　94　　年　　11　　月　　2　　日
                  刑事第四庭法  官  周  明  鴻
以上正本證明與原本無異。
如不服本判決，應於判決送達後10日內，向本院提出上訴狀。
                            書記官  楊  哲  偉
中　　華　　民　　國　　94　　年　　11　　月　　7　　日
論罪法條：
毒品危害防制條例第10條第1 項、第2 項
施用第一級毒品者，處6 月以上5 年以下有期徒刑。
施用第二級毒品者，處3 年以下有期徒刑。
